【裁判字號】    94,交上訴,2395
【裁判日期】    950105
【裁判案由】    公共危險
【裁判全文】
臺灣高等法院臺中分院刑事判決      94年度交上訴字第2395號
上  訴  人
即  被  告  甲○○
上列上訴人因公共危險案件，不服臺灣彰化地方法院中華民國94
年 9月30日第一審判決（94年度交訴字第97號，起訴案號：臺灣
彰化地方法院檢察署94年度偵字第2233號），提起上訴，本院判
決如下：
    主      文
上訴駁回。
    事實及理由
一、本案經本院審理結果，認第一審判決認事用法及量刑均無不
    當，應予維持，除第一審判決主文欄內「駕駛動力交通工具
    」之後應補載「肇事」外，餘均引用第一審判決書記載之事
    實、證據及理由（如附件）。
二、上訴人即被告甲○○（下稱被告）在本院未提出其他有利之
    證據及辯解，對於原審認定之事實及證據亦未爭執，徒以：
    原審判處有期徒刑七月之量刑過重，因伊家中父親中風、母
    親生病，若入監執行，恐家中無人照顧，爰請求撤銷原判決
    ，改判六個月以下得易科罰金之徒刑云云執為上訴理由。然
    查，被告於民國（下同）94年2月23日下午2時許，駕駛ND-8
    768號自用小客車，在彰化縣員林鎮○○路○段64號前，撞及
    被害人丙○○所騎乘之 VNZ-035號輕型機車，使被害人丙○
    ○人車倒地受傷後，被告未下車查看，即駕車駛離現場而逃
    逸，經警採集現場散落物及調閱路口監視錄影帶後，於同日
    晚間11時許，循線查悉等事實，業據被告於警詢、偵查及原
    審、本院審理時坦承不諱，核與被害人丙○○於警詢、偵查
    中之指述情節相符，並有現場圖、道路交通事故調查報告表
    、現場及車損照片、員生醫院出具之診斷書等件在卷可資佐
    證。本件事證明確，被告所犯刑法第185條之4駕駛動力交通
    工具肇事，致人受傷而逃逸罪之犯行洵堪認定。其曾因施用
    毒品案件，經法院判處有期徒刑 6月確定，並於90年12月14
    日易科罰金執行完畢，有臺灣高等法院被告前案記錄表在卷
    可稽，其受有期徒刑之執行完畢，五年以內再犯本件有期徒
    刑以上之罪，為累犯，應依法加重其刑。從而，原審引據刑
    事訴訟法第452條、第273條之1第1項、第299條第1項前段，
    刑法第185條之4、第47條，並審酌被告有恐嚇、竊盜、毒品
    、酒醉駕駛等多項前科，品行非佳，且肇事後逃逸，其犯罪
    之動機、目的、手段，一時失慮致罹本罪及肇事後與被害人
    丙○○調解成立（如卷附彰化縣員林鎮調解委員會調解書）
    ，並據被害人撤回被告傷害部分之告訴，及被告犯後坦承犯
    行，態度尚佳等一切情狀，量處被告有期徒刑七月，核其認
    事用法均無不當，而被告本件所犯刑法第185條之4之法定刑
    為六月以上五年以下有期徒刑，被告復屬累犯，依法應加重
    其刑，原審酌情僅量處有期徒刑七月，所處刑度難認有何偏
    重情形，被告所執前詞自屬無據，核非可採，其上訴為無理
    由，應予駁回。
三、據上論斷，應依刑事訴訟法第373條、第368條，判決如主文
    。
本案經檢察官乙○○到庭執行職務。
中    華    民    國    95    年    1     月    5     日
          刑事第十一庭  審判長法  官    黃  梅  月
                              法  官    林  宜  民
                              法  官    林  欽  章
上列正本證明與原本無異。
如不如本判決應於收受送達後十日內向本院提出上訴書狀，其未
敘述上訴之理由者並得於提起上訴後十日內向本院補提理由書（
均須按他造當事人之人數附繕本）。
                              書記官    巫  彥  佳
中    華    民    國    95    年    1    月    6      日
論罪法條：
中華民國刑法第185條之4：
駕駛動力交通工具肇事，致人死傷而逃逸者，處六月以上五年以
下有期徒刑。
                                                      Ｉ


司法院資訊處製作；財團法人民間司法改革基金會備份。
